臺灣臺北地方法院刑事判決
111年度審易字第946號
公  訴  人  臺灣臺北地方檢察署檢察官
被      告  陳名聖



上列被告因賭博案件，經檢察官提起公訴（111年度偵字第6615
號）後，被告於本院審理中就被訴事實為有罪之陳述，經檢察官
聲請改依協商程序而為判決，本院予以同意，判決如下：
    主  文
甲○○犯意圖營利聚眾賭博罪，處有期徒刑貳月，如易科罰金，以
新臺幣壹仟元折算壹日，緩刑貳年，緩刑期間應給付公庫新臺幣
壹萬元。
扣案之麻將牌壹副、牌尺肆支、骰子參顆、搬風骰子壹顆、籌碼
捌拾捌個、抽頭金新臺幣伍佰元沒收。
    事實及理由
一、本件犯罪事實及證據，除引用附件一檢察官起訴書關於被告
    之記載外，另據被告於本院審理時坦承犯行，核其自白，與
    起訴書所載事證相符，可認屬實，本案事證明確，被告犯行
    堪予認定，應依法論科。
二、論罪科刑：
　  核被告所為，係犯刑法第268條之意圖營利供給賭博場所罪
    及意圖營利聚眾賭博罪。被告以一行為觸犯第268條前段之
    圖利供給賭博場所罪及同條後段之圖利聚眾賭博罪罪，為想
    像競合犯，應依刑法第55條規定，從一重論以圖利聚眾賭博
    罪。被告所為圖利聚眾賭博之犯行，係於密切接近之一定時
    間及空間內為之，應係基於同一營利意圖，本質上乃具有反
    覆、延續性行為之特徵，於刑法評價上，堪認係集合多數犯
    罪行為而成立獨立犯罪型態之集合犯，應論以包括之一罪。
    依認罪協商結果判決如主文所示，並諭知易科罰金之折算標
    準。　　
三、附記事項：
　㈠被告前未曾受有期徒刑以上刑之宣告，有臺灣高等法院被告
    前案紀錄表在卷可稽，本院認被告經此偵、審程序及科刑之
    宣告，當知所警惕，無再犯之虞，所宣告之刑以暫不執行為
    適當，依刑法第74條第1項第1款規定，併予緩刑諭知，以啟
    自新。再者，為使被告深切記取教訓，併依刑法第74條第2
    項第4款之規定，諭知被告應於緩刑期間向公庫支付如主文
    所示之金額。被告於本案緩刑期間，倘違反上開負擔，情節
    重大，足認原宣告之緩刑難收其預期效果，而有執行刑罰之
    必要，得依刑法第75條之1第1項第4款規定撤銷其緩刑之宣
    告，附此敘明。　
　㈡沒收：
　⒈刑法第38條之1第1項前段、第3項規定，犯罪所得，屬於犯罪
    行為人者，沒收之，於全部或一部不能沒收或不宜執行沒收
    時，追徵其價額；又當場賭博之器具與在賭檯或兌換籌碼處
    之財物，不問屬於犯人與否，沒收之；供犯罪所用之物，屬
    於犯罪行為人者，得沒收之，刑法第266條第2項、第38條第
    2項前段分別定有明文。　  
　⒉扣案之麻將牌一副、牌尺四支、骰子三顆、搬風骰子一顆、
    籌碼八十八個，及抽頭金新臺幣500元，分別為當場賭博之
    器具及在賭檯之財物，應依刑法第266條第2項、第38條第2
    項前段之規定宣告沒收之。　　
四、除有刑事訴訟法第455條之4第1項第1款於本訊問程序終結前
    ，被告撤銷協商合意或檢察官撤回協商聲請者；第2款被告
    協商之意思非出於自由意志者；第4款被告所犯之罪非第455
    條之2第1項所定得以協商判決者；第6款被告有其他較重之
    裁判上一罪之犯罪事實者；第7款法院認應諭知免刑或免訴
    、不受理者情形之一，及違反同條第2項「法院應於協商合
    意範圍內為判決；法院為協商判決所科之刑，以宣告緩刑或
    2年以下有期徒刑、拘役或罰金為限」之規定者外，檢察官
    與被告均不得上訴。如有前述得上訴之情形，得自收受判決
    送達之翌日起20日內，向本院提出上訴書狀，上訴於第二審
    法院，併予敘明。
據上論斷，應依刑事訴訟法第455條之2第1項、第455條之8、第4
54條、第455條，刑法第268條、第55條、第41條第1項前段、第7
4條第1項第1款、第2項第4款、第266條第2項、第38條第2項前段
，判決處刑如主文。
本案經檢察官李巧菱提起公訴、檢察官邱曉華到庭執行職務。
中    華    民    國    111   年     10   月    13    日
                  刑事第二十庭    法  官  洪英花
以上正本證明與原本無異。
不得上訴。
                                  書記官  洪啟瑞
中    華    民    國    111   年     10   月    14    日
附錄本案論罪科刑依據法條全文：
中華民國刑法第268條
意圖營利，供給賭博場所或聚眾賭博者，處3年以下有期徒刑，
得併科9萬元以下罰金。
附件：
　　臺灣臺北地方檢察署檢察官起訴書
                                     111年度偵字第6615號
　　被　　　告　甲○○　男　35歲（民國00年0月00日生）
　　　　　　　　　　　　住新北市○○區○○街00號3樓
　　　　　　　　　　　　居新北市○○區○○路0號10樓之3
　　　　　　　　　　　　國民身分證統一編號：Z000000000號
上列被告因賭博案件，業經偵查終結，認應提起公訴，茲將犯罪
事實及證據並所犯法條分敘如下：
　　　　犯罪事實
一、甲○○基於意圖營利供給賭博場所及聚眾賭博之犯意，自民國
    110年12月初某日起至111年1月22日凌晨0時30分許遭警查獲
    時止，提供其位於臺北市○○區○○○路0段000號B1租屋處作為
    賭博場所，以麻將牌1副、牌尺4支、骰子3顆、搬風骰子1顆
    、籌碼88個（面額合計20萬）為賭具，邀集不特定人賭博財
    物，約定每底新臺幣（下同）300元、每臺50元，以自摸或
    胡牌為輸贏，甲○○則向自摸者收取100元抽頭金及每將收取5
    00元牟利。嗣於111年1月22日凌晨0時30分許，為警查獲賭
    客李佶恩、廖柏凱、藍逸哲、林裕清等4人在上址處賭博財
    物，並扣得上開賭具及抽頭金500元等物，始查悉上情。
二、案經臺北市政府警察局萬華分局報告偵辦。
　　　　證據並所犯法條
一、證據清單及待證事實：
編號 證據名稱 待證事實 1 被告甲○○於警詢及偵查 中之供述 1、供承自110年12月1起承租上 　 址地下室、每周找友人打麻將乙次，及向自摸者收取100元抽頭金，迄至遭查獲為止約共收取約3,000元抽頭金之事實。 2、上開扣案物均係被告所有之事實。 2 證人李佶恩於警詢時之證述 1、證人李佶恩有打麻將賭博，共輸3,000元。 2、上開賭博場所係由被告所經營並收取抽頭金之事實。 3 證人廖柏凱於警詢時之證述 1、證人廖柏凱有打麻將賭博，共贏3,300元，並因自摸3次而給付300元抽頭金。 2、上開賭博場所係由被告所經營並收取抽頭金之事實。 4 證人藍逸哲於警詢時之證述 1、證人藍逸哲有打麻將賭博，共輸2500元。 2、上開賭博場所係由被告所經營並收取抽頭金之事實。 5 證人林裕清於警詢時之證述 1、證人林裕清有打麻將賭博，共贏2,200元，並因自摸2次而給付200元抽頭金。 2、上開賭博場所係由被告所經營並收取抽頭金之事實。 6 扣案之麻將牌1副、牌尺4支、骰子3顆、搬風骰子1顆、籌碼88個、抽頭金500元及房屋租賃契約書影本2份、現場照片6張 全部犯罪事實。 
二、核被告所為，係犯刑法第268條之意圖營利提供賭博場所罪
    及意圖營利聚眾賭博罪等罪嫌。被告自110年12月初某日起
    至111年1月22日凌晨0時30分許止，持續意圖營利供給賭博
    場所聚眾賭博，係於密集之時間、地點，持續侵害同一法益
    ，且依社會通念，於客觀上其行為具有反覆、持續之性質，
    在刑法之評價上應依集合犯論以一罪。被告以一犯罪行為觸
    犯上開兩罪名，為想像競合犯，請依刑法第55條規定，從一
    重之意圖營利聚眾賭博罪處斷。扣案之麻將牌1副、牌尺4支
    、骰子3顆、搬風骰子1顆、籌碼88個係被告所有供本案犯罪
    所用之物，扣案之抽頭金500元為被告犯本案之犯罪所得，
    請均依法宣告沒收。
三、依刑事訴訟法第251條第1項提起公訴。
　　此　致
臺灣臺北地方法院
中　　華　　民　　國　 111　　年　　4 　　月　　13　　日
　　　　　　　　　　　　　　　檢　察　官  李 巧 菱
本件正本證明與原本無異
中　　華　　民　　國　 111　　年　　5 　　月　　 4　　日
                              書　記　官  賴 昀
附錄本案所犯法條全文：
中華民國刑法第268條
意圖營利，供給賭博場所或聚眾賭博者，處 3 年以下有期徒刑
，得併科 9 萬元以下罰金。